【裁判字號】    95,交上訴,137
【裁判日期】    951205
【裁判案由】    公共危險等
【裁判全文】
臺灣高等法院刑事判決               95年度交上訴字第137號
上  訴  人
即  被  告  乙○○
選任辯護人  韓邦財律師
            程昱菁律師
上列上訴人因公共危險等案件，不服台灣板橋地方法院94年度交
訴字第90號，中華民國95年7月28日第一審判決（起訴案號：台
灣板橋地方法院檢察署94年度偵第11195號）提起上訴，本院判
決如下：
    主  文
原判決關於過失傷害及執行刑部分，撤銷。
乙○○因過失傷害人，處拘役伍拾日，如易科罰金，以佰元折
算壹日。
其他上訴駁回。
    事  實
一、乙○○於民國68年間，因妨害自由案件，經本院判處有期徒
    刑4月，於69年1月7日羈押期滿折抵刑期；又於70年間，因
    搶劫、妨害風化、竊盜、傷害、侵占等案件，經本院判處應
    執行有期徒刑20年，77年間減刑後應執行有期徒刑14年，80
    年間再經減刑後，應執行有期徒刑12年6月；又於78年間，
    因違反槍砲彈藥刀械管制條例、妨害自由案件，經台灣桃園
    地方法院判處應執行有期徒刑9月；又於82年間，因脫逃案
    件，經台灣桃園地方法院判處有期徒刑7月，上開各罪於84
    年5月12日執行完畢，仍不知警惕悔改。復於94年1月16日23
    時許，駕駛車牌號碼3P-4967號自小客車，沿台北縣新莊市
    ○○路往北方向行駛，行經中正路與龍安路口時，應注意車
    前狀況，並遵守道路交通號誌，以避免危險之發生，而依當
    時情況，並無不能注意之情況，竟疏未注意，貿然闖紅燈。
    適有甲○○騎乘車牌號碼GBU-598號重型機車，由龍安路往
    中山路直行至上開路口，遭乙○○闖紅燈之自小客車擦撞倒
    地，受有左腓骨骨折之傷害。詎乙○○駕駛自小客車肇事致
    甲○○受傷後，並未下車察看或救護受傷者或報警處理，反
    駕車逃逸，為路人朱晏瑩、黃聖雄記下車號報警循線查獲。
三、案經甲○○訴由台北縣政府警察局新莊分局報請台灣板橋地
    方法院檢察署檢察官偵查起訴。
    理  由
一、證據能力部分：
    被告於本院審理中認罪，對卷內證據，均不爭執證據能力。
    而被告以外之人於審判外之陳述，經當事人於審判程序同意
    作為證據，法院審酌該言詞陳述或書面陳述作成時之情況，
    認為適當者，亦得為證據。當事人或辯護人於法院調查證據
    時，知有第159條第1項不得為證據之情形，而未於言詞辯論
    終結前聲明異議者，視為有前項之同意。刑事訴訟法第159
    條之5定有明文。本案言詞辯論終結前，被告並未爭執被告
    以外之人（如證人朱晏瑩、黃聖雄、告訴人即證人甲○○等
    人於警詢或檢察官訊問時之陳述）於審判外之陳述，被告乙
    ○○及其辯護人、檢察官均已同意上開各該證據方法得作為
    證據，而本院審酌各該證據均為合法取得之證據，復經依法
    進行調查、辯論，依法自有證據能力。
二、實體部分：
（一）上開犯罪事實，被告乙○○於本院審判程序表示認罪，坦
      承其犯行（見本院95年11月21日審判筆錄第2頁至第5頁）
      ，核與證人即告訴人甲○○於警詢及偵查時、現場目擊證
      人朱晏瑩、黃聖雄於警詢時證述之情節相符（見台灣板橋
      地方法院檢察署94年度偵字第11195號偵查卷第13頁至第2
      0頁、第56頁、第57頁），且有道路交通事故調查報告表
      及車禍現場暨車損照片30幀附卷可稽（見同上偵查卷第21
      頁至第38頁）。
（二）按汽車行駛時，駕駛人應注意車前狀況，並隨時採取必要
      之安全措施；又駕駛人駕駛汽車，應遵守道路交通標誌、
      標線、號誌之指示，及汽車行駛至交岔路口，其行進應遵
      守燈光號誌，道路交通安全規則第94條第3項、第90條、
      第102條第1項第1款分別定有明文。本件事故發生時天候
      為晴、夜間有照明、路面乾燥無缺陷，無任何道路障礙且
      視距良好等情狀，有道路交通事故調查報告表可憑，並無
      不能注意之情況，被告疏未注意，貿然闖紅燈而肇事，其
      有過失甚為明確。且告訴人甲○○受有左腓骨骨折等傷害
      ，亦有長庚紀念醫院診斷證明書（見同上偵查卷第43-1頁
      ）附卷足憑。又將本件肇事責任送請台灣省台北縣區車輛
      行車事故鑑定委員會鑑定結果，亦認：「一乙○○駕駛自
      用小客車，未依號誌規定行駛為肇事原因；且肇事逃逸有
      違規定。二甲○○駕駛普通重型機車無肇事因素。」有該
      會94年4月29日北縣鑑字第0945180421號函在卷可憑（見
      同上偵查卷第5頁、第6頁），告訴人之受傷與被告駕駛自
      用小客車之過失，自有相當因果關係。
（三）被告於肇事後，並未下車察看或救護傷者或報警處理，參
      以其警訊自承：見告訴人倒地後，搖下車窗對告訴人罵道
      ：「你跌倒應該」等語，即駕車離去，其有肇事逃逸之犯
      意甚明。
（四）綜上所述，被告事證明確，犯行洵堪認定，應予依法論科
      。
三、核被告乙○○所為，係犯刑法第284條第1項前段之過失傷害
    罪、刑法第185條之4之駕駛動力交通工具肇事，致人受傷而
    逃逸罪。被告所犯上開二罪，一為過失犯，一為故意犯，犯
    意不同，行為互殊，觸犯構成要相異之罪名，應予分論併罰
    。
四、原審對被告駕駛動力交通工具肇事致人受傷而逃逸部分，基
    此認定，援引上開法律規定，審酌被告之犯罪情節、所生損
    害及其智識程度、生活狀況、犯罪動機、目的、手段、犯罪
    後態度等一切情狀，量處有期徒刑10月，其認事用法均無不
    合，量刑也很妥適。被告上訴意旨，請求宣告緩刑云云。惟
    查被告有事實欄所載之搶劫、妨害風化、竊盜、侵占、傷害
    、妨害自由、脫逃、違反槍砲彈藥刀械管制條例等犯罪科刑
    及執行紀錄，不知警惕悔改，駕車肇事致人受傷倒地，不下
    車處理善後，反開窗責罵被害人後揚長而去，宣告緩刑，不
    合於人民對法律之感情，此部分上訴應予駁回。至過失傷害
    部分，原審以被告未與告訴人和解為量刑依據。惟被告上訴
    本院後，已與告訴人為民事和解，原審量刑失其所據，被告
    上訴請求從輕量刑，尚屬有據，應由本院將原判決關於過失
    傷害及執行刑部分撤銷改判。爰審酌被告闖紅燈等重大過失
    程度，被害人所受骨折等傷害，犯罪後已與之和解，有本院
    和解筆錄在卷可稽，及其他一切情狀，乃判處如主文第2項
    所示之刑，並諭知易科罰金之折算標準。至被告於犯罪時之
    刑法第41條第1項前段規定：「犯最重本刑為5年以下有期徒
    刑以下之刑之罪，而受6個月以下有期徒刑或拘役之宣告，
    因身體、教育、職業、家庭之關係或其他正當事由，執行顯
    有困難者，得以1元以上3元以下折算1日，易科罰金。」又
    被告行為時之易科罰金折算標準，修正前罰金罰鍰提高標準
    條例第2條前段（現已刪除）規定，就其原定數額提高為100
    倍折算1日，則本件被告行為時之易科罰金折算標準，應以
    銀元300元折算1日，經折算為新臺幣後，應以新臺幣900元
    折算為1日。惟95年7月1日修正公布施行之刑法第41條第1項
    前段則規定：「犯最重本刑為5年以下有期徒刑以下之刑之
    罪，而受6個月以下有期徒刑或拘役之宣告者，得以新臺幣1
    千元、2千元或3千元折算1日，易科罰金。」比較修正前後
    之易科罰金折算標準，以95年7月1日修正公布施行前之規定
    ，較有利於被告，應依刑法第2條第1項前段，適用修正前刑
    法第41條第1項前段規定，定其折算標準，附此說明。
五、據上論斷，應依刑事訴訟法第369條第1項前段、第368條、
    第364條、第299條第1項前段，刑法第284條第1項前段、第2
    條第1項前段、第41條第1項前段（行為時法），罰金罰鍰提
    高標準條例第1條前段、第2條（行為時法），判決如主文。
本案經檢察官張啟彬到庭執行職務。
中    華    民    國    95    年    12    月    5     日
                  臺灣高等法院刑事第十六庭
                              審判長法  官  葉騰瑞
                                    法  官  黃俊明
                                    法  官  趙功恆
以上正本證明與原本無異。
傷害部分，不得上訴。
駕駛動力交通工具肇事致人受傷而逃逸部分，如不服本判決，應
於收受送達後十日內向本院提出上訴書狀，其未敘述上訴之理由
者並得於提起上訴後十日內向本院補提理由書（均須按他造當事
人之人數附繕本）。
                                    書記官  孫佩琳
中    華    民    國    95    年    12    月    5     日
附錄本案論罪科刑法條全文：
刑法第185條之4
駕駛動力交通工具肇事，致人死傷而逃逸者，處六月以上五年以
下有期徒刑。
刑法第284條第1項前段
因過失傷害人者，處六月以下有期徒刑、拘役或五百元以下罰金
。


司法院資訊處製作；財團法人民間司法改革基金會備份。
